Inventaris van de Kamer van Koophandel Den Haag: Handelsregisters (bedrijven opgeheven in 1980-2001)
Nationaal Archief, Den Haag
- KAMER VAN KOOPHANDEL 's-GRAVENHAGE HANDELSREGISTER 1980-2001, A
  - Dossiernummers 126008, 126009, 126012, 126016, 126017, 126019, 126026, 126027, 126029, 126031, 126032, 126035, 126038, 126040, 126041, 126045, 126052, 126058, 126062, 126063, 126065, 27158117, 27158122, 27158124, 27158129, 27158131, 27158133, 27158134, 27158144, 27158146, 27158147, 27158148, 27158150, 2879
  - Dossiernummers 126067, 126068, 126069, 126072, 126077, 126078, 126079, 126081, 126082, 126084, 126085, 126092, 126095, 120097, 126102, 126104, 126105, 126108, 126110, 126111, 126112, 126115, 27157448, 27157449, 27157466, 27157467, 27157475, 27157476, 27157485, 27157492, 27157493, 27157494, 27157495, 27157501, 27157503, 2880
  - Dossiernummers 126119, 126121, 126129, 126130, 126131, 126132, 126135, 126136, 126137, 126138, 126144, 126145, 126146, 126149, 126150, 126155, 126157, 126159, 126160, 126161, 126164, 126165, 126167, 126173, 27157973, 27157978, 27157979, 27157980, 27157982, 27157983, 27157984, 27157990, 27157991, 27157995, 27157996, 27157997, 2881
  - Dossiernummers 126176, 126177, 126179, 126181, 126184, 126187, 126189, 126190, 126191, 126193, 126194, 126195, 126198, 126201, 126203, 126204, 126205, 126206, 126207, 126208, 126210, 126217, 126218, 126220, 27158177, 27158188, 27158189, 27158192, 27158193, 27158194, 27158195, 27158196, 27158199, 27158203, 27158204, 27158207, 27158209, 2882
  - Dossiernummers 126222, 126223, 126227, 126229, 126230, 126235, 126240, 126252, 126253, 126255, 126256, 126260, 126261, 126266, 126267, 126269, 126270, 126273, 126274, 126276, 126277, 126282, 126283, 126290, 27158267, 27158274, 27158277, 27158283, 27158285, 27158286, 27158290, 27158295, 27158297, 27158298, 126291, 126293, 126294, 126296, 126300, 126301, 126304, 126305, 126306, 126310, 126312, 126318, 126326, 126329, 126332, 126333, 126335, 126338, 126341, 126345, 126346, 126350, 126351, 27158374, 27158375, 27158376, 27158377, 27158378, 27158391, 27158392, 27158395, 27158402, 27158403, 27158404, 2883
  - Dossiernummers 126356, 126357, 126358, 126359, 126360, 126362, 126363, 126365, 126368, 126369, 126371, 126373, 126374, 126382, 126383, 126385, 126386, 126387, 126393, 126395, 126398, 126399, 126401, 27156953, 27156958, 27156959, 27156960, 27156961, 27156965, 27156969A, 27156969B, 2885
  - Dossiernummers 126403, 126407, 126408, 126412, 126416, 126418, 126420, 126422, 126423, 126426, 126427, 126428, 126430, 126436, 126438, 126439, 126440, 126441, 126442, 126444, 126446, 126455, 27157079, 27157080, 27157081, 27157082, 27157085, 27157089, 27157090, 27157093, 27157094, 27157100, 27157103, 27157104, 27157105, 2886
  - Dossiernummers 126459, 126466, 126468, 126470, 126471, 126472, 126474, 126477, 126478, 126481, 126485A, 126485B, 126486, 126498, 126500, 126504, 126506, 126507, 126515, 27157192, 27157195, 27157197, 27157198, 27157199, 27157202, 27157203, 27157205, 27157206, 27157223, 2887
  - Dossiernummers 126517, 126520, 126523, 126527, 126531, 126532, 126535, 126536, 126540, 126546, 126550, 126552, 126554, 126555, 126556, 126562, 126564, 126566, 126571, 126573, 126574, 126583, 126590, 27157225, 27157226, 27157234, 27157282, 27157284, 27157285, 2888
  - Dossiernummers 126592, 126593, 126595, 126596, 126597, 126603, 126604, 126605, 126606, 126608, 126610, 126611, 126618, 126621, 126622, 126624, 126625, 126626, 126627, 126629, 126631, 126633, 27157286, 27157289, 27157290, 27157293, 27157294, 27157295, 27157296, 27157298, 2889
  - Dossiernummers 126639A, 126639B, 126641, 126647, 126649, 126653, 126654, 126657, 126659, 126660, 126661, 126663, 126664, 126665, 126667, 126674, 126675, 126676, 27156074, 27156077, 27156079, 27156082, 27156083, 27156088, 27156092, 27156094, 2890
  - Dossiernummers 126679, 126683, 126684, 126685, 126686, 126691, 126692, 126693, 126695, 126699, 126703, 126704, 126715, 126715, 126718, 126719, 126720, 126723, 126725, 126727, 126729, 126734, 126737, 27158621, 27158622, 27158628, 27158629, 27158630, 27158632, 27158635, 27158636, 27158637, 27158644, 27158645, 2891
  - Dossiernummers 126739, 126741, 126742, 126747, 126748, 126750, 126755, 126756, 126757, 126759, 126761, 126767, 126769, 126770, 126772, 126773, 126781, 126787, 126789, 126791, 126794, 126797, 126799, 27158647, 27158648, 27158651, 27158652, 27158653, 27158654, 27158655, 27158659, 27158660, 2892
  - Dossiernummers 126801, 126802, 126803, 126804, 126805, 126806, 126807, 126808, 126810, 126813, 126815, 126816, 126817, 126819, 126822, 126825, 126830, 126834, 126835, 126838, 126839, 126845, 126846, 126847, 126849, 27159482, 27159483, 27159484, 27159487, 27159493, 27159497, 27159499, 27159515, 27159518, 2893
  - Dossiernummers 126852, 126855, 126865, 126867, 126868, 126869, 126874, 126875, 126883, 126884, 126886, 126889, 126894, 126895, 126896, 126898, 126906, 126907, 126909, 126910, 27159524, 27159527, 27159536, 27159540, 27159542, 27159543, 27159546, 27159547, 2894
  - Dossiernummers 126911, 126912, 126913, 126914, 126915, 126916, 126922, 126926, 126927, 126928, 126938, 126939, 126941, 126942, 126943, 126945, 126948, 126951, 126954, 126960, 126963, 27157389, 27157390, 27157391, 27157392, 27157394, 27157395, 27157396, 27157398, 27157400, 27157404, 27157405, 27157408, 27157409, 27157411, 2895
  - Dossiernummers 126966, 126968, 126970, 126980, 126981, 126982, 126983, 126984, 126985, 126986, 126990, 126999, 127000, 127001, 127004, 127005, 127007, 127010, 127013, 127014, 127015, 127016, 127018, 27157412, 27157414, 27157419, 27157421, 27157422, 27157425, 27157428, 27157435, 27157441, 27157447, 2896
  - Dossiernummers 127019, 127021, 127023, 127024, 127026, 127030, 127032, 127035, 127036, 127037, 127038, 127039, 127047, 127049, 127050, 127054, 127056, 127057, 127058, 127060, 127066, 127072, 127075, 127082, 27157944, 27157948, 27157953, 27157955, 27157956, 27157959, 27157961, 2897
  - Dossiernummers 127083, 127086, 127088, 127091, 127092, 127093, 127095, 127097, 127099, 127106, 127109, 127110, 127112a, 127112b, 127114, 127115, 127116, 127117, 127120, 127122, 127123, 127125, 127128, 27157962, 27157964, 27157966, 27157967, 27157969, 27157971, 2898
  - Dossiernummers 127129, 127130, 127133, 127135, 127136, 127138, 127139, 127140, 127142, 127143, 127144, 127147, 127149, 127151, 127152, 127154, 127157, 127158, 127159, 127161, 127166, 127167, 127169, 127172, 127178, 27157913, 27157919, 27157920, 27157926, 27157927, 27157928, 27157929, 27157931, 27157934, 27157935, 27157936, 2899
  - Dossiernummers 127179, 127181, 127182, 127188, 127191, 127192, 127194, 127196, 127197, 127199, 127200, 127204, 127205, 127206, 127207, 127208, 127210, 127211, 127212, 127216, 127218, 127219, 127221, 127224, 27157665, 27157667, 27157670, 27157671, 27157673, 27157675, 27157677, 27157680, 27157682, 27157684, 27157686, 27157690, 2900
  - Dossiernummers 127225, 127226, 127227, 127236, 127239, 127243, 127245, 127246, 127248, 127257, 127261, 127262, 127265, 127266, 127268, 127271, 127275, 127279, 127281, 127284, 127285, 127286, 127287, 27158773, 27158775, 27158776, 27158777, 27158778, 27158780, 27158782, 27158784, 27158785, 27158787, 27158790, 27158793, 2901
  - Dossiernummers 127288, 127290A, 127290B, 127291, 127292, 127293, 127295, 127298, 127303, 127313, 127316, 127317, 127320, 127321, 127322, 127323, 127325, 127326, 127331, 127331, 127332, 127333, 127334, 127339, 127344, 27158894, 27158895, 27158900, 27158901, 27158914, 27158915, 27158916, 27158921, 27158923, 27158924, 27158931, 2902
  - Dossiernummers 127345, 127349, 127350, 127351, 127353, 127355, 127357, 127358, 127360, 127363, 127364, 127367, 127368, 127369, 127370, 127375, 127376, 127379, 127380, 127382, 27159012, 27159013, 27159020, 27159029, 27159033, 27159038, 27159040, 27159045, 27159049, 27159050, 27159054, 27159056, 2903
  - Dossiernummers 127384, 127386, 127387, 127388, 127389, 127398, 127399, 127400, 127401, 127403, 127405, 127407, 127408, 127411, 127412, 127413, 127417, 127422, 127423, 127425, 127426, 127429, 127431, 27157016, 27157017, 27157018, 27157020, 27157038, 27157044, 27157047, 27157050, 27157051, 27157054, 2904
  - Dossiernummers 127432, 127433, 127434, 127436, 127437, 127442, 127444, 127445, 127446, 127448, 127453, 127454, 127456, 127457, 127459, 127460, 127461, 127466, 127468, 27157301, 27157303, 27157305, 27157309, 27157310, 27157313, 27157314, 27157315, 27157317, 27157318, 27157322, 27157323, 27157342, 2905
  - Dossiernummers 127469, 127471, 127474, 127475, 127479, 127480, 127481, 127484, 127485, 127487, 127491, 127492, 127493, 127494, 127497, 127500, 127506, 127513, 127516, 127524, 127527, 127530, 27157765, 27157766, 27157767, 27157769, 27157770, 27157771, 27157772, 27157780, 27157781, 27157789, 27157792, 27157794, 27157795, 2906
  - Dossiernummers 127536, 127539, 127541, 127542, 127543, 127545, 127546, 127547, 127550, 127553, 127554, 127555, 127556, 127557, 127558, 127559, 127560, 127562, 127563, 127564, 127567, 127572, 127574, 127578, 27157608, 27157610, 27157611, 27157612, 27157614, 27157615, 27157617, 27157628, 27157630, 27157631, 27157632, 27157633, 2907
  - Dossiernummers 127580, 127581, 127582, 127586, 127587, 127590, 127596, 127597, 127598, 127599, 127600, 127602, 127604, 127607, 127609, 127610, 127611, 127614, 127616, 127617, 127620, 127621, 127622, 27156985, 27156986, 27156987, 27156990, 27156999, 27157001, 27157002, 27157003, 27157004, 27157006, 27157010, 27157011, 27157013, 2908
  - Dossiernummers 127623, 127624, 127626, 127629, 127630, 127631, 127632, 127633, 127635, 127639, 127641, 127642, 127645, 127646, 127648, 127649, 127654, 127658, 127660, 127661, 127662, 127664, 127665, 127669, 127670, 127671, 127672, 127674, 27158324, 27158325, 27158326, 27158327, 27158331, 27158332, 27158337, 27158345, 27158348, 27158349, 27158352, 2909
  - Dossiernummers 127679, 127681, 127684, 127686, 127687, 127688, 127689, 127691, 127695, 127700, 127701, 127702, 127703, 127704, 127707, 127709, 127717, 127718, 127719, 127724, 127725, 127725, 127732, 127733, 127735, 127736, 127737, 127738, 127740, 127743, 27159194, 27159197, 27159199, 27159200, 27159205, 27159210, 27159217, 27159219, 27159221, 27159222, 27159224, 27159225, 2910
  - Dossiernummers 127744, 127746, 127748, 127749, 127757, 127758, 127759, 127760, 127761, 127762, 127763, 127764, 127765, 127768, 127769, 127770, 127771, 127772, 127778, 127779, 127780, 127782, 127784, 127785, 127786, 127788, 2911
  - Dossiernummers 127792, 127794, 127796, 127797, 127798, 127800, 127801, 127807, 127809, 127810, 127811, 127812, 127813, 127815, 127817, 127818, 127819, 127820, 127823, 127824, 127826, 127827, 27157238, 27157247, 27157251, 27157252, 27157256, 27157257, 27157260, 27157269, 27157271, 27157273, 27157275, 27157277, 27157279, 27158617A, 27158617B, 27158618, 2912
  - Dossiernummers 127828, 127829, 127831, 127833, 127834, 127835, 127837, 127838, 127839, 127842, 127846, 127847, 27156573, 27156574, 27156575, 27156582, 27156583, 27156584, 27156585, 27156586, 27156587, 27156590, 27156591, 27156766, 27156768, 27156769, 27156770, 27156772, 27156773, 27156774, 27156775, 27156776, 27156777, 27156778, 27156779, 2913
  - Dossiernummers 127849, 127851, 127852, 127853, 127854, 127855, 127856, 127861, 127864, 127868, 127869, 127870, 27156412, 27156413, 27156420, 27156421, 27156425, 27156426, 27156427, 27156428, 27156432, 27156435, 27156436, 27156704A, 27156710, 27156711, 27156713, 27156714, 27156715, 27156748, 27156750, 27156752, 27156754, 27156755, 27156756, 27156757, 27156759, 27156761, 27156762, 27156764, 27156765, 2914
  - Dossiernummers 127871, 127872, 127873, 127874, 127875, 127876, 127879, 127880, 127887, 127888, 127890, 127893, 127894, 127895, 127896, 127898, 127899, 127900, 127901, 127902, 127905, 127906, 127908, 127909, 127910, 127912, 127913, 127917, 127918, 127925, 127928, 127930, 127935, 127937, 127941, 127945, 27156264, 27156265, 27156270, 27156272, 27156274, 27156275, 27156276, 27156277, 27156279, 2915
  - Dossiernummers 127948, 127949, 127953, 127954, 127956, 127962, 127965, 127966, 127968, 127971, 27156280, 27156287, 27156290, 27156291, 27156292, 27156296, 27156305, 27156309, 27156310, 27156312, 27156313, 27156314, 27156324, 27156325, 27156326, 27156625, 27156629, 27156630, 27156631, 27156633, 27156637, 27156638, 27156640, 27156641, 27156645, 2916
  - Dossiernummers 127976, 127981, 127982, 127983, 127984, 127988, 127989, 127990, 127991, 128004, 128005, 128007, 128008, 128009, 128010, 128012, 128013, 128014, 27156593, 27156596, 27156597, 27156599, 27156603, 27156604, 27156606, 27156607, 2917
  - Dossiernummers 128021, 128023, 128024, 128028, 128030, 128031, 128032, 128033, 128035, 128037, 128039, 128041, 128042, 128044, 128046, 128048, 128057, 128059, 128063, 128064, 27157512, 27157515, 27157516, 27157518, 27157529, 27157530, 27157532, 2918
  - Dossiernummers 128069, 128070, 128071, 128075, 128076, 128078, 128079, 128080, 128081, 128082, 128087, 128088, 128089, 128090, 128091, 128092, 128093, 128094, 128098, 128100, 128101, 128102, 128103, 27157535, 27157537, 27157538, 27157539, 27157541, 27157543, 27157544, 2919
  - Dossiernummers 128104, 128105, 128107, 128109, 128110, 128111, 128115, 128116, 128125, 128128, 128129, 128130, 128132, 128133, 128134, 128135, 128136, 128138, 128142, 128145, 27157545, 27157546, 27157560, 27157561, 27157562, 27157564, 27157565, 27157568, 27157575, 27157576, 27157577, 27157578, 27157579, 2920
  - Dossiernummers 128147, 128152, 128154, 128156, 128157, 128158, 128165, 128167a, 128167b, 128167c, 128169, 27158714, 27158715, 27158718, 27158719, 27158723, 27158724, 27158731, 27158732, 27158735, 27158736, 27158737, 2921
  - Dossiernummers 128170, 128172, 128173, 128177, 128178, 128179, 128182, 128186, 128188, 128189, 128192, 128197, 128198, 128200, 128202, 128203, 128204, 128206, 128211, 128213, 128215, 27158741, 27158746, 27158747, 27158751, 27158753, 27158755, 27158756, 27158758, 27158763, 27158764, 27158770, 2922
  - Dossiernummers 128216, 128217, 128221, 128223, 128224, 128225, 128226, 128227, 128228, 128229, 128230, 128231, 128236, 128246, 128247, 128248, 128249, 128250, 128252, 128253, 128256, 128258, 128263, 27157108, 27157111, 27157119, 27157120, 27157124, 27157125, 27157126, 27157130, 27157138, 27157141, 27157142, 27157155, 2923
  - Dossiernummers 128264, 128265, 128266, 128267, 128272, 128275, 128276, 128277, 128279, 128280, 128281, 128282, 128283, 128289, 128290, 128291, 128306, 128308, 128312, 128313, 128314, 128315, 27157159, 27157161, 27157163, 27157167, 27157170, 27157177, 27157178, 27157185, 27157186, 2924
  - Dossiernummers 128318, 128319, 128321, 128322, 128328, 128328, 128331, 128333, 128335, 128340, 128342, 128344, 128344, 128348, 128354, 128352, 128356, 128360, 128361, 128363, 128368, 128370, 128371, 128372, 27157580, 27157581, 27157582, 27157588, 27157589, 27157592, 27157594, 27157598, 27157599, 27157600, 27157602, 27157605, 2925
  - Dossiernummers 128373, 128374, 128388, 128389, 128391, 128392, 128404, 128406, 128407, 128409, 128415, 128416, 128419, 128423, 128431, 128433, 128434, 128436, 128441, 128442, 128443, 128449, 128450, 27157635, 27157642, 27157646, 27157647, 27157650, 27157653, 27157656, 27157657, 27157662, 27157663, 27157664, 2926
  - Dossiernummers 128453, 128454, 128455, 128459, 128467, 128468, 128482, 128485, 128496, 128497, 128513, 128515, 128517, 128519, 128522, 128525, 128526, 128527, 128528, 128529, 128531, 128532, 27156717, 27156719, 27156720, 27156723, 27156731, 27156736, 27156737, 27156739, 27156740, 27156744, 27156746, 2927
  - Dossiernummers 128533, 128534, 128535, 128537, 128541, 128542, 128543, 128544, 128546, 128548, 128549, 128551, 128558, 128559, 128560, 128562, 128563, 128563, 128564, 128565, 128566, 128567, 128569, 128570, 128572, 128574, 27156694A, 27156694B, 2928
  - Dossiernummers 128575, 128576, 128577, 128583, 128585, 128588, 128589, 128591, 128595, 128598, 128603, 128605, 128607, 128610, 128612, 128613, 128615, 27156780, 27156781, 27156787, 27156790, 27156792, 27156793, 27156796, 27156797, 27156798, 27156799, 27156801, 27156821, 27156825, 27156831, 27156832, 27156698, 27156700, 2929
  - Dossiernummers 128616, 128617, 128619, 128621, 128627, 128628, 128629, 128630, 128632, 128641, 128643, 128646, 128647, 128648, 128649, 128651, 128655, 128656, 128659, 128661, 128662, 128663, 128664, 128666, 128667, 128669, 128671, 27156550, 27156551, 27156552, 27156558, 27156559, 27156560, 27156562, 27156566, 27156570, 27156571, 27156572, 2930
  - Dossiernummers 128672, 128673, 128675, 128677, 128680, 128683, 128684, 128689, 128692, 128694, 128701, 128703, 128706, 128710, 128711, 128712, 128713, 128716, 128721, 128723, 128726, 128728, 27156440, 27156445, 27156447, 27156448, 27156449, 27156450, 27156454, 27156455, 27156458, 27156461, 27156464, 2931
  - Dossiernummers 128739, 128740, 128741, 128742, 128743, 128744, 128745, 128746, 128747, 128748, 128749, 128753, 128754, 128755, 128756, 128760, 128761, 128765, 128766, 128767, 128768, 128769, 128770, 27156665, 27156670, 27156673, 27156675, 27156682, 27156684, 27156687, 27156688, 27156690, 27156691, 27156693, 2932
  - Dossiernummers 128771, 128772, 128773, 128774, 128775, 128777, 128778, 128779, 128783, 128791, 128792, 128794, 128795, 128799, 128802, 128805, 128806, 128811, 128812, 128819, 128820, 27155885, 27155886, 27155888, 27155892, 27155893, 27155896, 27155904, 27155906, 27155911, 27155914, 27155923, 27155929, 27155930, 2933
  - Dossiernummers 128821, 128822, 128823, 128825, 128826, 128828, 128831, 128834, 128840, 128844, 128845, 128847, 128851, 128852, 128856, 128857, 128858, 128859, 128861, 128865, 128867, 128868, 128874, 27155965, 27155966, 27155973, 27155976, 27155977, 27155978, 27155984, 27155985, 27155987, 27155993, 2934
  - Dossiernummers 128878, 128881, 128882, 128884, 128889, 128893, 128894, 128896, 128897, 128898, 128901, 128902, 128911, 128918, 128923, 128931, 128932, 128933, 128934, 128935, 128936, 128958, 128962, 128963, 128964, 27155825, 27155826, 27155829, 27155830, 27155831, 27155832, 27155833, 27155834, 27155842, 27155843, 27155845, 2935
  - Dossiernummers 128971, 128972, 128973, 128976, 128977, 128978, 128979, 128980, 128981, 128982, 128984, 128986, 128987, 128988, 128990, 128991, 128994, 128997, 128998, 129000, 129002, 129003, 129004, 129006, 129007, 129008, 129009, 129010, 129011, 129012, 27156375, 27156377, 27156380, 27156384, 27156389, 27156394, 27156398, 27156401, 27156407, 27156408, 27156869, 27156877, 27156878, 27156880, 27156881, 27156884, 27156887, 27156888, 27156889, 27156892, 27156893, 27156896, 2936
  - Dossiernummers 129013, 129014, 129016, 129017, 129022, 129023, 129024, 129025, 129026, 129028, 129032, 129033, 129036, 129037, 129039, 129041, 129043, 129044, 129045, 129049, 129051, 129052, 129056, 27156240, 27156242, 27156246, 27156247, 27156250, 27156252, 27156258, 27156261, 27156262, 27156646, 27156649, 27156650, 27156652, 27156653, 27156655, 2937
  - Dossiernummers 129058, 129059, 129060, 129062, 129063, 129064, 129065, 129066, 129068, 129070, 129073, 129075, 129076, 129077, 129078, 129079, 129081, 129083, 129084, 129086, 129090, 129092, 27155849, 27155851, 27155852, 27155853, 27155854, 27155861, 27155862, 27155865, 27155872, 27155877, 27155880, 27155882, 27155884, 27156656, 27156657, 27156660, 27156661, 27156662, 27156664, 2938
  - Dossiernummers 129093, 129095, 129096, 129099, 129102, 129104, 129106, 129107, 129108, 129109, 129112, 129113, 129118, 129121, 129124, 129131, 129134, 129135, 129140, 27155455, 27155459, 27155461, 27155463, 27155472, 27155474, 27155476, 27155477, 27155478, 27155482, 27155485, 27155488, 27155489, 2939
  - Dossiernummers 129141, 129142, 129146, 129147, 129150, 129154, 129157, 129158, 129161, 129162, 129164, 129165, 129167, 129169, 129170, 129182, 129184, 129185, 129186, 129187, 129188, 129189, 129191, 129193, 27155337, 27155339, 27155343, 27155349, 27155360, 27155371, 27155372, 27155374, 27155380, 27155388, 27155390, 27155391, 2940
  - Dossiernummers 129198, 129199, 129201, 129203, 129205, 129209, 129210, 129212, 129213, 129214, 129215, 129216, 129217, 129219, 129220, 129221, 129222, 129223, 129224, 129225, 27154897, 27154899, 27154901, 27154906, 27154907, 27154908, 27154911, 27154913, 27154914, 27154915, 27154917, 27154918, 27154922, 2941
  - Dossiernummers 129226, 129227, 129229, 129230, 129232, 129235, 129238, 129239, 129241, 129243, 129244, 129245, 129246, 129248, 27154963, 27154964, 27154977, 27154981, 27154992, 27154994, 27155005, 27155006, 27155017, 27155021, 27155024, 27155026, 2942
  - Dossiernummers 129251, 129252, 129253, 129254, 129255, 129257, 129258, 129259, 129260, 129261, 129268, 129270, 129271, 129274, 129278, 129280, 129282, 129284, 129285, 129286, 129287, 27155028, 27155029, 27155033, 27155035, 27155041, 27155045, 27155049, 27155052, 27155053, 27155055, 27155057, 27155058, 27155061, 27155064, 27155065, 27155066, 2943
  - Dossiernummers 129288, 129291, 129297, 129304, 129305, 129306, 129307, 129308, 129309, 129312, 129322, 129323, 129325, 129326, 129330, 129334, 129337, 129338, 129339, 129340, 129345, 129346, 129348, 27154787, 27154790, 27154794, 27154796, 27154797, 27154807, 27154808, 27154809, 27154810, 27154811, 27154812, 27154814, 2944
  - Dossiernummers 129350, 129351, 129352, 129353, 129354, 129355, 129356, 129358, 129359, 129363, 129364, 129366, 129368, 129369, 129374, 129376, 129380, 129381, 129382, 129384, 129385, 129387, 129389, 129391, 129392, 129397, 129400, 27156833, 27156834, 27156836, 27156838, 27156845, 27156850, 27156851, 2945
  - Dossiernummers 129407, 129409, 129410, 129416, 129418, 129419, 129420, 129422, 129423, 129425, 129426, 129427, 129429, 129430, 129431, 129432, 129433, 129434, 129438, 129441, 129442, 129445, 129447, 27156852, 27156854, 27156857, 27156862, 27156864, 27156866, 2946
  - Dossiernummers 129449, 129451, 129455, 129456, 129458, 129462, 129463, 129464, 129469, 129470, 129471, 129473, 129477, 129479, 129480, 129481, 129484, 27156899, 27156900, 27156904, 27156907, 27156908, 2947
  - Dossiernummers 129485, 129490, 129494, 129495, 129504, 129507, 129510, 129511, 129512, 129513, 129514, 129519, 129520, 129521, 129522, 129523, 129526, 129527, 129528, 129530, 27156910, 27156911, 27156917, 27156918, 27156919, 27156923, 2948
  - Dossiernummers 129532, 129533, 129534, 129536, 129537, 129538, 129540, 129544, 129549, 129549, 129550, 129551, 129554, 129555, 129556, 129557, 129559, 129562, 129564, 129565, 129566, 129570, 129571, 27156924, 27156931, 27156937, 27156943, 27156944, 27156945, 27156946, 27156949, 27156952, 2949
  - Dossiernummers 129573, 129574, 129575, 129579, 129583, 129593, 129594, 129595, 129597, 129598, 129599, 129600, 129601, 129602, 129603, 129604, 129608, 129610, 129613, 129614, 129615, 129617, 129619, 129620, 129621, 129623, 27155425, 27155428, 27155430, 27155431, 27155432, 27155440, 27155441, 27155442, 27155444, 27155445, 27155447, 27155452, 27155453, 2950
  - Dossiernummers 129624, 129625, 129630, 129633, 129634, 129640, 129641, 129643, 129650, 129651, 129653, 129654, 129658, 129664, 129666, 129667, 129672, 129673, 129677, 129678, 129682, 27155573, 27155575, 27155578, 27155579, 27155580, 27155581, 27155585, 27155596, 27155597, 27155598, 27155599, 27155602, 2951
  - Dossiernummers 129683, 129684, 129687, 129688, 129689, 129690, 129694, 129695, 129698, 129699, 129709, 129709, 129709, 129712, 129713, 129717, 129720, 129724, 129729, 129730, 129731, 129733, 129735, 129736, 27155603, 27155605, 27155608, 27155610, 27155611, 27155613, 27155618, 27155622, 27155625, 27155626, 27155627, 27155631, 2952
  - Dossiernummers 129739, 129740, 129741, 129744, 129747, 129748, 129756, 129757, 129758, 129759, 129760, 129761, 129762, 129764, 129765, 129770, 129771, 129772, 129773, 129775, 129776, 129776, 129777, 129778, 129779, 129780, 27155635, 27155637, 27155639, 27155645, 27155648, 27155652, 27155653, 27155654, 27155655, 27155660, 27155663, 2953